# Импорты

```{r}
library(tidyverse)
library(readxl)
```

# Загрузка сета данных

```{r}
pima <- read_excel(path = 'pima.xlsx')
pima <- na.omit(pima)
pima <- pima %>%
    mutate_at(vars(diabetes), as.factor)
```
# 1.  Рассчитайте описательные статистики для переменных glucose, pressure, mass.


# Описательные статистики

```{r}
# Расчет основных описательных статистик:
glucose_summary <- summary(pima$glucose)
pressure_summary <- summary(pima$pressure)
mass_summary <- summary(pima$mass)

# Расчет SD для каждой переменной:
glucose_sd <- sd(pima$glucose, na.rm = TRUE)
pressure_sd <- sd(pima$pressure, na.rm = TRUE)
mass_sd <- sd(pima$mass, na.rm = TRUE)

glucose_summary
pressure_summary
mass_summary

glucose_sd
pressure_sd
mass_sd
```

# Рассчет частот для переменной diabetes.

```{r}
# Расчет абсолютных частот:
absolute_frequencies <- table(pima$diabetes)

# Расчет относительных частот:
relative_frequencies <- prop.table(absolute_frequencies) * 100

# Вывод результатов:
absolute_frequencies
relative_frequencies
```

# 2. Создание на основе переменной age новой переменной age_group, которая будет отражать следующие возрастные группы: 21–35, 36–49 и 50+. Рассчет описательной статистики для новой переменной.

```{r}
pima <- pima %>%
  mutate(age_group = ifelse(age <= 35, "21-35",
  ifelse(age <= 49, "36-49", "50+")))

pima <- mutate(pima, age_group = as.factor(age_group))

abs_age <- table(pima$age_group)
rel_age <- (abs_age / length(pima$age_group)) * 100

abs_age
rel_age
```

# 3. Определение 90% доверительного интервала для переменной pedigree

```{r}
mean_pedigree <- mean(pima$pedigree)
sd_pedigree <- sd(pima$pedigree)
se_pedigree <- sd_pedigree / sqrt(length(pima$pedigree))

alpha <- 0.1
df <- length(pima$pedigree) - 1
t <- qt(alpha / 2, df, lower.tail = F)

pedigree_interval <- c(mean_pedigree - t * se_pedigree,
                      mean_pedigree + t * se_pedigree)

pedigree_interval
```

# 4.  Постройте график плотности вероятности для переменной glucose и отметьте на нем среднее значение. Для той же переменной постройте гистограмму. Постройте два ящика с усами для значений pos и neg соответственно переменной diabetes.


# График плотности вероятности для переменной glucose.

Постройте два ящика с усами для значений pos и neg соответственно переменной diabetes

```{r}
density_plot <- density(pima$glucose, na.rm = TRUE)
plot(density_plot, main = "Плотнось вероятноси для уровня глюкозы", ylab = "Плотость вероятноси", xlab = "Уровень глюкозы")
```
# гистограмма для переменной glucose.


```{r}
hist(pima$glucose, main = "Гистограмма уровня глюкозы", xlab = "Уровень глюкозы", breaks = 40)
```
# Боксплот для переменной diabetes
```{r}
boxplot(glucose ~ diabetes, data = pima, main = "Боксплот для уровня глюкозы", xlab = "Наличие диабета", ylab = "Уровень глюкозы")
```

# 5. Постройте на одном графике две диаграммы рассеяния для наличия или отсутствия диабета. По оси X представьте значения обхвата трицепса, а по оси Y — массу тела. Выполните окрашивание, заливку и группирование по переменной diabetes.

```{r}
# Удаление строк, где обхват трицепса или масса тела равны нулю
pima_clean <- subset(pima, triceps != 0 & mass != 0)
# Построение графика
ggplot(pima_clean, aes(x = triceps, y = mass, color = diabetes)) +
  geom_point() + 
  facet_grid(. ~ diabetes) + 
  labs(x = "Обхват трицепса", y = "Масса тела", title = "Диаграмма рассеяния с группировкой по диабету") +
  theme_minimal() 
```